臺灣臺北地方法院刑事判決　　　　　　　96年度訴字第1163號
公　訴　人　臺灣臺北地方法院檢察署檢察官
被　　　告　乙○○
　　　　　　　　　　　號4樓
選任辯護人　陳怡文律師
　　　　　　盧國勳律師
上列被告因違反藥事法案件，經檢察官提起公訴（95年度偵字第
18439 號），本院判決如下：
    主  文
乙○○連續製造偽藥，處有期徒刑壹年；減為有期徒刑陸月。
扣案如附表一所示之物品，均沒收。
    事  實
一、乙○○係實際設於臺北市○○○路○ 段16號2 樓「六達貿易
    股份有限公司」之業務經理，亦為該公司之實際負責人（該
    公司於民國92年11月24日廢止），明知製造藥品，應將其成
    分、規格、性能、製法之要旨，檢驗規格與方法及有關資料
    或證件，連同原文和中文標籤、原文和中文仿單及樣品，並
    繳納費用，申請中央衛生主管機關查驗登記，經核准發給藥
    品許可證後，始得製造，且非領有工廠登記證者，不得為之
    ，竟仍基於製造偽藥及販賣偽藥之概括犯意，於92年間起至
    94年10月間止（起訴書誤載為91年2 月間起，併予更正），
    在上開公司內，未經核准即擅自以含有Dexamethasone 、
    Dicyclomine 、Ethoxybenzamide 、Hydrochlorothiazide
    、Piroxicam 、Thiamine等6 種西藥成分之藥粉，陸續製造
    外型為膠囊之偽藥「濕樂」後，以每顆膠囊平均約新臺幣（
    下同）1 元之價格多次販售予甲○○牟利（甲○○部分，另
    案於臺灣雲林地方法院審理中），且乙○○於第1 次販售該
    偽藥予甲○○時，並將印製有「瑞士KRAURE R PFARRAR
    KUNZLEAG. 大藥廠榮譽出品─濕樂膠囊」等文字之標籤樣品
    ，標示有不實草藥成分之「接骨木、繡線菊、薔薇、瓔珞柏
    、樺樹、歐鼠李皮、甘草」等文字及藥理分析之仿單樣品及
    外包裝盒樣品交付甲○○使用。而甲○○於買受該「濕樂」
    之偽藥後，隨即自行購置大、小瓶罐、印製上開標籤、仿單
    與外包裝盒，並將「濕樂」偽藥以每小瓶填充50顆、大瓶填
    充1,000 顆，再分別置入標籤、仿單之方式，予以分裝、外
    包裝完成後，販售予不特定之人。期間，丙○○○即以每1
    小瓶（每瓶50顆）250 元之價格向甲○○販入該「濕樂」偽
    藥多次，並旋即再以每小瓶400 元之價格販售與「一天祥藥
    局」負責人丁○○及其他不特定之人（丙○○○及丁○○涉
    犯販賣偽藥部分，已經臺灣板橋地方法院各判處有期徒刑6
    月，緩刑3 年確定）。嗣因消費者王業鍵於94年12月15日以
    6,000 元代價向「一天祥藥局」購入該「濕樂」偽藥後，發
    覺有異，送請臺北市衛生局檢驗後，認涉及犯罪，而由法務
    部調查局臺北市調處向本院聲請搜索票於附表所示地點執行
    搜索，並分別扣得如附表一所示乙○○所有且供本案犯罪所
    用或供製造本件偽藥所用之器材及附表二所示其所有或非其
    所有或無關聯性之物。
二、案經法務部調查局臺北市調處移送臺灣板橋地方法院檢察署
    檢察官呈請臺灣高等法院檢察署檢察長核轉臺灣臺北地方法
    院檢察署檢察官偵查起訴。
    理  由
壹、程序方面：
  (一)按「被告以外之人於檢察事務官、司法警察官或司法警察調
    查中所為之陳述，與審判中不符時，其先前之陳述具有較可
    信之特別情況，且為證明犯罪事實存否所必要者，得為證據
    」，刑事訴訟法第159 條之2 定有明文。查證人即另案被告
    甲○○於警詢之自白與不利陳述，對被告乙○○而言，仍屬
    審判外陳述，惟本院認其與審判中陳述有所不符部分，因證
    人甲○○對於上開警詢筆錄作成，於審判中並未抗辯係出於
    非自由意志所為，且警詢中之陳述，係接近案發當時較少受
    到干預情況下所為，是本院認證人甲○○在警詢中之陳述，
    具有可採信之特別情況，且所述為證明犯罪事實之存否所必
    要，是依前揭法條規定，認證人甲○○於警詢之陳述，具有
    證據能力。
  (二)被告雖辯稱調查員係無搜索票之情況下，於95年2 月24日前
    往被告位於臺北市○○○路○ 段16號2 樓搜索，因而認該次
    搜索並不合法，所取得之證據亦無證據能力云云。惟經本院
    調閱本院95年度聲搜字第309 號卷宗審閱結果，本院確實有
    核准對被告之搜索，該搜索票核准之範圍：案由：違反藥
    事法；有效期間：95年2 月24日17時起至95年2 月25日17
    時30分止；受搜索人：乙○○；處所：臺北市中山區○○○路○ 段16號2 樓及附屬建物；身體：乙○○；物件
    ：乙○○之交通工具；應扣押之物「濕樂膠囊」偽藥成品
    、半成品、散裝成品及製造原料、廣告傳單、相關宣傳品、
    進貨、銷貨資料、存摺及帳冊、販售偽藥之名冊及進貨廠商
    名單等，並有該搜索票1 份附卷可稽，則本件調查員於95年
    2 月24日持上開搜索票，前往上開地點對被告執行搜索，並
    扣得如附表一、附表二編號(四)所示之物品，自無違法搜索之
    情甚明，是被告此部分之辯解，實不可採信。
貳、實體方面：
一、訊據被告固不否認有於前揭時、地陸續販賣「濕樂」藥品予
    證人甲○○等情，惟矢口否認有何製造偽藥或明知為偽藥而
    販賣犯行，辯稱：當初是綽號「阿輝」之人介紹該藥品讓伊
    服用，伊覺得藥效不錯，才將藥品介紹給證人甲○○，後來
    證人甲○○說有朋友、親戚也想服用，伊才開始向綽號「阿
    輝」之人調貨後，賣給證人甲○○，伊賣給證人甲○○的藥
    品，並無附有任何標籤、仿單，外包裝盒，該藥品確實不是
    伊製造的，且伊在販賣時也不知道是偽藥云云。惟查：
  (一)證人甲○○於上開時間，以1 顆平均約1 元之價格向被告連
    續購入「濕樂」偽藥，且被告於第1 次販售該偽藥予證人甲○○時，並將印製有「瑞士KRAURER PFARRAR KUNZLEAG. 大
    藥廠榮譽出品─濕樂膠囊」等文字之標籤樣品，標示有不實
    草藥成分之「接骨木、繡線菊、薔薇、瓔珞柏、樺樹、歐鼠
    李皮、甘草」等文字及藥理分析之仿單樣品及外包裝盒樣品
    交付證人甲○○使用。嗣證人甲○○於買受該「濕樂」之偽
    藥後，隨即自行購置大、小瓶罐、印製上開標籤、仿單與外
    包裝盒，並將「濕樂」偽藥以每小瓶填充50顆、大瓶填充1,
    000 顆，再分別置入標籤、仿單之方式，予以分裝、外包裝
    完成後，販售予不特定之人。適有證人丙○○○以每1 小瓶
    250 元之價格向證人甲○○販入該「濕樂」偽藥多次，並旋
    即再以每小瓶400 元之價格販售與證人丁○○及其他不特定
    之人等情，業經證人甲○○於警詢及本院審理中供述或證述
    明確（見臺灣板橋地方法檢察署95年度偵字第14861 號偵查
    卷第6 頁至第12頁、本院96年11月15日審判筆錄第3 頁至第
    9 頁）、證人丙○○○、丁○○於本院審理中（見本院96
    年11月15日審判筆錄第8 頁至第12頁）證述明確，復有免用
    統一發票收據1 份、法眼系統資料1 份、拖運單1 份、估價
    單1 份、中區農會電腦共用中心匯款委託書、甲○○名片1
    張、乙○○名片1 張、印製有「瑞士KRAURER PFARRAR KU
    NZLEAG. 大藥廠榮譽出品─濕樂膠囊」等文字之標籤1 份、
    「接骨木、繡線菊、薔薇、瓔珞柏、樺樹、歐鼠李皮、甘草
    」等文字及藥理分析之仿單1 份及「濕樂」外包裝盒照片1
    張及扣案如附表一所示及附表二編號編號(一)、(二)、(三)所示之
    物品在卷可稽。而證人王業鍵於前開時、地，向證人丁○○
    所經營「一天祥藥局」以6,000 元代價所購得之「濕樂」藥
    品，經送臺北市政府衛生局鑑驗結果，含有Dexamethason e
    、Dicyclomine 、Ethoxybenzamide 、Hydrochlorothiaz
    ide 、Piroxicam 、Thiamine等西藥成分，且屬未經核准擅
    自製造之偽藥等情，有該局95年2 月21日北市衛藥食字第09
    531226000 號函、95年2 月13日檢驗報告各1 份附卷可憑（
    見臺北市調查處卷第13頁至第18頁）；另警員於95年2 月23
    日搜索「一天祥藥局」時，將其中扣得之「濕樂」藥品2 盒
    ；於95年2 月24日搜索被告位於臺北市○○○路○ 段16號2
    樓處所時，將其中扣得之部分膠囊藥錠，均送請臺北市衛生
    局檢驗結果，亦俱含成分相同之examethasone、Dicyclomin
    e 、Ethoxybenzamide 、Hydrochlorothiazide 、Piroxica
    m 、Thiamine等西藥之事實，亦有該局95年5 月8 日北市衛
    藥食字第09533207100 號函暨所附藥檢參字第0950005710號
    、第00000000000 號檢驗報告書各1 份在卷可考（同前偵查
    卷第50頁至第58頁）。足認本案被告出售予證人甲○○，再
    由證人甲○○輾轉經由證人丙○○○、丁○○販賣予消費者
    即證人王業鍵之「濕樂」藥品，顯係未經核准擅自製造之偽
    藥甚明。
  (二)雖被告以前揭情詞置辯，惟查：
  (1)被告迄至本院審理時均無法提出綽號「阿輝」男子之真實姓
    名、年籍、住址、聯絡方式，以供法院查證，且經本院再檢
    視附表一、附表二編號(四)所示在被告公司內所查扣之物品，
    均無被告向綽號「阿輝」之人買入上開「濕樂」偽藥之相關
    進貨資料與帳冊，則本案是否真有綽號「阿輝」之人存在，
    及被告是否係向該綽號「阿輝」之人買入本案偽藥？均堪置
    疑。
  (2)觀諸被告於95年2 月24日遭搜索扣押如附表一所示物品，其
    中有編號至之類固醇原料1 包、抗生素1 包、利尿劑4
    包、Thiamine藥粉4 包、鎮痛消炎藥粉6 包、鎮痛解熱藥粉
    8 包等物，均屬製造藥品之基本材料甚明。而本案被告所販
    售之「濕樂」藥品，經檢驗結果含有Dexamethasone 、
    Dicyclomine 、Et hoxybenzamide、Hydrochlorothiazide
    、Piroxicam 、Thiamine等西藥成分，如前所述，另依臺北
    市政府衛生局出具之檢驗報告書所附西藥名稱、藥品類別、
    效能表（見臺北市調查處卷第18頁），該Dexamethasone 為
    類固醇類、Dicy clomine為抗膽鹼激性藥物、Ethoxybenzam
    ide 為非成癮性止痛藥及抗發炎藥物、Hydrochlorothiazid
    e 為利尿劑，顯然與前開經警查扣之製造藥品原料相符合。
    從而，被告所有如附表一編號至所示之物，均係供製造
    本案偽藥所用之原料，且被告確有製造偽藥之犯行，亦臻明
    確。
  (2)又依證人甲○○於警詢中供稱：伊記得在92年間被告到伊家
    向伊推銷濕樂藥品，伊後來就陸續向被告訂貨對外銷售，伊
    購入後，自行分裝成小瓶50顆、大瓶1,000 顆之方式出售，
    而該瓶罐伊是向塑膠廠購買，另外，藥品紙盒與標籤貼紙是
    被告拿給伊後，由伊去印製等語明確（同前偵查卷第10頁、
    第11頁），雖證人甲○○於本院審理中改稱：包裝盒、藥品
    說明書都是綽號「阿七」之人給的，並非被告等情（見本院
    96 年11 月15日審判筆錄第5 頁）。惟以證人甲○○於審判
    中並未抗辯該警詢內容係出於非自由意志所為，且徵諸證人
    甲○○與被告間亦無仇恨、恩怨關係，此為被告所不否認，
    證人甲○○自應無於警詢中為虛偽陳述藥品紙盒及標籤貼紙
    是被告所交付後，自行印製包裝之必要，基此，足認被告所
    販售予證人甲○○之「濕樂」偽藥並未分裝、亦無任何包裝
    ，嗣證人甲○○依被告所交付之藥品外包裝盒、標籤貼紙、
    仿單樣品自行印製後，分裝填充成罐並包裝完成始為出售甚
    明，而此與一般向他人購入經核准製造，已分裝並包裝完善
    藥品後，再行轉售之情形有別，反而是與不肖藥品製造商製
    造偽藥藥品後，未予以分裝、包裝，即直接將之廉價批發給
    大盤商販賣牟利，再由大盤商自行分裝、置放入標籤、仿單
    、完成包裝之情形相同。再參諸被告此次為警查獲時持有前
    揭製造藥品原料種類、數量甚多，已非一般人甚或經營販售
    成品藥品業者所會隨意持有之數量，更何況該藥品原料猶與
    本案濕樂偽藥之成分相同之情，是被告辯稱本案偽藥非其所
    製造乙節，已難令人信實。
  (3)抑且，被告並不否認曾交付證人甲○○如卷附印製有六達貿
    易有限公司、西藥原料進口、業務經理乙○○之名片（臺北
    市調查處卷第68頁），及本案確實有自被告前揭公司處所內
    查扣類固醇原料1 包、抗生素1 包、利尿劑4 包、Thiamine
     藥 粉4 包、鎮痛消炎藥粉6 包、鎮痛解熱藥粉8 包等製造
    藥品之原料，顯見被告所經營六達貿易有限公司的確有在從
    事西藥原料進口生意之事，則被告利用所取得之藥品原料自
    行製造偽藥後予以販售，亦無悖離常情之處。益徵被告是以
    該等原料製造本案「濕樂」偽藥，至為明確。
  (三)綜上，被告前開所辯，顯係卸責之詞，不足採信，本案事證
    明確，應依法論科。
二、論罪之依據：
  (一)按刑法於94年1月7日修正、94年2月2日公布，並於95年7月1
    日施行，而行為後法律有變更者，適用行為時之法律。但行
    為後之法律有利於行為人者，適用最有利於行為人之法律，
    刑法第2 條第1 項定有明文。查：(1)刑法第33條第5 款關於
    罰金刑之計算單位及處罰部分：修正前刑法第33條第5 款規
    定「罰金：1 元以上。」，與修正後刑法第33條第5 款規定
    「罰金：新臺幣1,000 元以上，以百元計算之。」不同；另
    95年6 月14日修正公布刑法施行法第1 條之1 ：「中華民國
    94年1 月7 日刑法修正施行後，刑法分則編所定罰金之貨幣
    單位為新臺幣。94年1 月7 日刑法修正時，刑法分則編未修
    正之條文定有罰金者，自94年1 月7 日刑法修正施行後，就
    其所定數額提高為30倍。但72年6 月26日至94年1 月7 日新
    增或修正之條文，就其所定數額提高為3 倍」。現行刑法中
    ，有關於罰金刑之計算單位及處罰之規定已有修正，自屬法
    律變更。(2)刑法第55條後段之牽連犯及第56條連續犯之規定
    ，均已於94年1 月7 日修正刪除，並於95年7 月1 日施行。
    是於新法修正施行後，被告之數犯罪行為，即須分論併罰。
    此刪除顯已影響行為人刑罰之法律效果，比較新、舊法結果
    ，自應以被告行為時之法律即舊法論以牽連犯、連續犯對被
    告較為有利。
  (二)至藥事法第82條、第83條雖於95年5 月30日經公佈修正，然
    核該次修正內容僅係刪除常業犯之規定，就構成要件之內容
    及刑度均未修正，自無比較新舊法之必要，理應敘明。
  (三)按製造藥品，應將其成分、規格、性能、製法之要旨，檢驗
    規格與方法及有關資料或證件，連同原文和中文標籤、原文
    和中文仿單及樣品，並繳納費用，申請中央衛生主管機關查
    驗登記，經核准發給藥品許可證後，始得製造；而未經核准
    ，擅自製造者，即為偽藥，藥事法第6 條、第39條第1 項、
    第20條第1 款分別定有明文。查被告在「六達貿易有限公司
    」內未經核准擅自製造並販賣「濕樂」之藥品，即屬未經核
    准擅自製造、販賣偽藥，核其所為係犯藥事法第82條第1 項
    之製造偽藥罪及同法第83條第1 項之販賣偽藥罪。被告長期
    多次製造、販賣偽藥之犯行，各時間緊接，犯罪構成要件相
    同，顯各係基於概括之犯意反覆為之，應均依修正前刑法第
    56 條 連續犯之規定論以一罪，並均加重其刑。又被告所犯
    上開2 罪間，有方法、結果之牽連關係，應依修正前刑法第
    55條後段之規定，從一重之連續製造偽藥罪論處，公訴人起
    訴認該2 罪間屬高度行為與低度行為間之吸收關係，容有未
    洽。爰審酌被告長期未依藥事法規定取得中央衛生主管機關
    許可之藥品許可證，即擅自製造、販賣偽藥，影響他人身體
    健康，且對於國家藥物管理造成損害，並於犯罪後否認犯行
    等一切情狀，量處如主文所示之刑。又被告前開犯行之犯罪
    時間係於96年4 月24日之前，且無中華民國96年罪犯減刑條
    例所定不得減刑之情形，爰依同條例第2 條第1 項第3 款規
    定減其宣告刑2 分之1 。
三、按違禁物係指依法令禁止製造、運輸、販賣、持有及行使之
    物而言。藥事法對偽藥及禁藥，並無禁止持有規定，則除其
    他法令另有禁止製造、運輸、販賣、持有及行使規定外 (如
    安非他命，麻醉藥品管理條例第13條規定，不得非法輸入、
    製造、運輸、販賣、持有、施打或吸用，屬違禁物)， 偽藥
    及禁藥，並非均屬違禁物，最高法院85年度台上字第4545號
    判決意旨參照。次按藥事法第79條第1項規定「查獲之偽藥
    或禁藥，沒入銷燬之」，上開沒入銷燬規定，係列於藥事法
    第8 章「稽查及取締」內，而非列於第9 章之「罰則」，其
    性質應屬行政秩序罰，屬行政機關行政程序科罰之權限，法
    院自不得越權於判決內諭知沒入銷燬（最高法院92年度臺上
    字第2718號判決參照）。惟扣案附表一所示、、、
    、偽藥，尚未經衛生主管機關處分沒入銷燬，且屬被告所
    有且供本案犯罪所用之物，應依刑法第38條第1 項第2 款之
    規定，併予宣告沒收（司法院82年4 月23日（82）廳刑1 字
    第4111、7660號函參照）；另如附表編號一所示編號、
    、、、、物品，係供製造偽藥所用之原料、而編號
    則係供製造偽藥所用之器材，依藥事法第88條之規定，均
    應宣告沒收（最高法院96年台上字第2056號判決參照）。至
    如附表二編號(一)、(二)、(三)所示「濕樂」偽藥，既係被告販售
    予證人甲○○後，再由證人甲○○輾轉賣證人丙○○○、丁○○，已非屬被告所有之物，及如附表二編號(一)、(二)、(三)其
    餘之物及編號(四)之物，或雖為被告所有，然無極證據可資證
    明與本件犯罪有直接關連性，或非被告所有，本院俱無從宣
    告沒收，併此敘明。
據上論斷，應依刑事訴訟法第299 條第1 項前段，藥事法第82條
第1 項、第83條第1 項、第88條，修正後刑法第2 條第1 項前段
、第11條、第38條第1 項第2 款，修正前刑法第56條、第55條，
中華民國96年罪犯減刑條例第2 條第1 項第2 款、第7 條，判決
如主文。
本案經檢察官郭瑜芳到庭執行職務。
中　　華　　民　　國　　96　年　　11　　月　　29  　　日
                 臺灣臺北地方法院刑事第二庭
                     審判長法  官  劉煌基
                           法  官  葉力旗
                           法  官  賴淑美
上正本證明與原本無異。
如不服本判決，應於判決送達後10日內向本院提出上訴狀 (應附
繕本)， 上訴於臺灣高等法院。
                           書記官 許翠燕
中　　華　　民　　國　　96　　年　　11　　月　　29  　日
附論罪科刑依據之法條：
藥事法第82條
製造或輸入偽藥或禁藥者，處七年以下有期徒刑，得併科新台幣
十五萬元以下罰金。犯前項之罪，因而致人於死者，處無期徒刑
或七年以上有期徒刑，致重傷者，處三年以上十年以下有期徒刑
。
第一項之未遂犯罰之。
藥事法第83條
明知為偽藥或禁藥，而販賣、供應、調劑、運送、寄藏、牙保、
轉讓或意圖販賣而陳列者，處五年以下有期徒刑，得併科新台幣
十萬元以下罰金。
犯前項之罪，因而致人於死者，處七年以上有期徒刑，致重傷者
，處一年以上七年以下有期徒刑。
因過失犯第一項之罪者，處一年以下有期徒刑、拘役或新台幣十
萬元以下罰金。第一項之未遂犯罰之。
 附表一：
┌─────────┬────────────┬─┬─┬────────────┐
│查扣時間及地點    │  物  品  名  稱        │單│數│備                 註   │
│                  │                        │位│量│                        │
├─────────┼────────────┼─┼─┼────────────┤
│95年2月24日於陳鴻 │白色膠囊              │包│拾│乙○○所有且供本案犯罪所│
│章位於臺北路3段16 ├────────────┼─┼─┤用之物                  │
│號2樓處所         │粉紅色膠囊            │包│壹│                        │
│                  ├────────────┼─┼─┤                        │
│                  │紅黃相間膠囊          │包│柒│                        │
│                  ├────────────┼─┼─┤                        │
│                  │白色藥粉樣品          │包│壹│                        │
│                  ├────────────┼─┼─┤                        │
│                  │粉紅色藥粉樣品        │包│壹│                        │
│                  ├────────────┼─┼─┼────────────┤
│                  │類固醇原料            │包│壹│ 供製造本案偽藥所用之器 │
│                  ├────────────┼─┼─┤ 材                     │
│                  │抗生素                │包│壹│                        │
│                  ├────────────┼─┼─┤                        │
│                  │利尿劑                │包│肆│                        │
│                  ├────────────┼─┼─┤                        │
│                  │Thiamine藥粉          │包│肆│                        │
│                  ├────────────┼─┼─┤                        │
│                  │鎮痛消炎藥粉          │包│陸│                        │
│                  ├────────────┼─┼─┤                        │
│                  │鎮痛解熱藥粉          │包│捌│                        │
│                  ├────────────┼─┼─┤                        │
│                  │抗生素鋁筒            │個│貳│                        │
└─────────┴────────────┴─┴─┴────────────┘
 附表二：
┌─┬───────┬─────────────────────┐
│編│查扣時間及地點│    物        品         名         稱    │
│號│              │                                          │
├─┼───────┼─────────────────────┤
│(一)│95年2月23日於 │SHILER(濕樂)25盒                        │
│  │「一天祥藥局」│進銷貨文件4張                           │
│  │丁○○位於臺北│濕樂廣告單3張                           │
│  │縣板橋市懷翠里│                                          │
│  │民治街59號及其│                                          │
│  │附屬建物處所  │                                          │
├─┼───────┼─────────────────────┤
│(二)│95年2月23日於 │SHILER(濕樂)2瓶                         │
│  │丙○○○位於臺│匯款單1頁                               │
│  │南縣下營鄉賀建│包裹託運單2頁                           │
│  │村麻豆寮38號之│出貨單3本                               │
│  │1處所         │進貨單2頁                               │
├─┼───────┼─────────────────────┤
│(三)│95年2月24日於 │濕樂膠囊50顆裝71瓶                      │
│  │甲○○位於雲林│濕樂膠囊1000顆裝84瓶                    │
│  │縣崙背鄉○○路│濕樂膠囊藥丸1包 (1000顆)1包             │
│  │14 、14之1號處│1000顆裝大藥瓶(空)1箱                   │
│  │所            │50顆裝小藥瓶(空)1箱                     │
│  │              │濕樂膠囊藥丸1包                         │
│  │              │1000顆裝大藥瓶62瓶                      │
│  │              │濕樂 (SHILER)標籤貼紙(1000顆裝大瓶)1疊  │
│  │              │濕樂 (SHILER)標籤貼紙(50顆裝小瓶)1疊    │
│  │              │藥丸分裝器1個                           │
│  │              │乙○○名片1張                           │
│  │              │空塑膠瓶出貨對帳單4頁                   │
├─┼───────┼─────────────────────┤
│(四)│95年2月24日於 │存摺1冊                                 │
│  │乙○○位於臺北│訂貨單2頁                               │
│  │市中山區新生北│六達公司證書1頁                         │
│  │路3段16號2樓處│六達公司員工健保資料1頁                 │
│  │所            │林登進等匯款單2頁                       │
│  │              │94年桌曆9頁                             │
│  │              │胃藥藥粉4包                             │
│  │              │心臟病藥粉1包                           │
│  │              │黃胺藥2包                               │
│  │              │出貨及聯絡資料6頁                       │
│  │              │出貨明細1頁                             │
│  │              │中連貨運請款單1頁                       │
│  │              │七星化學製藥公司乙氧基苯胺外包裝1頁     │
│  │              │七星公司銷貨單等3頁                     │
│  │              │原料成分分析表7頁                       │
│  │              │賜肝寶軟膠囊簡介資料13頁                │
│  │              │局部麻醉劑樣品1包                       │
└─┴───────┴─────────────────────┘
